Minutes et répertoires du notaire Catherin FARDEAU, 28 mars 1559 - 1568 (étude XXXIII)
Archives nationales
Minutes et répertoires du notaire Catherin FARDEAU, 28 mars 1559 - 1568 (étude XXXIII)
MC/ET/XXXIII/44 - MC/ET/XXXIII/53
Etude XXXIII; Fardeau, Catherin
Archives nationales de France
Minutes et répertoires: la loi 2008-696 du 15 juillet 2008 relative aux archives a fixé à 75 ans à compter de la date de l'acte, ou à 25 ans à compter de la date du décès de l'intéressé si ce délai est plus bref, le délai de communication des minutes et répertoires des notaires; ce délai est porté à 100 ans à compter de la date de l'acte si le document se rapporte à un mineur (code du Patrimoine, articles L213-2, 4e d et 5e).
Autres documents de l'étude (dossiers de clients, comptabilité...): s'agissant d'archives privées, ces documents sont communicables selon les modalités fixées par le déposant ou le donateur.
Certains documents ne sont pas accessibles en raison de leur mauvais état de conservation.
Versement
Attention: ce notaire n'a pas laissé de répertoire pour son activité dans l'étude XXXIII
Accès aux autres instruments de recherche du notaire Catherin FARDEAU
Minutes et répertoires du notaire Catherin FARDEAU, 7 septembre 1539 - 1573 (étude XXXIII)
- Minutes de Catherin FARDEAU, 28 mars 1559 - 1568; MC/ET/XXXIII/44 - MC/ET/XXXIII/53
  - Minutes. 1559, 28 mars - 1560, 11 avril, 28 mars 1559 - 11 avril 1560; MC/ET/XXXIII/44; registre
    Informations concernant le classement:
    Le niveau inférieur de description, quand il existe, correspond aux minutes d'actes. Toutes les minutes ne sont pas forcément décrites une à une. Les descriptions de ces minutes sont plus ou moins détaillées.
    - Contrat de mariage entre Georges de Clermont, chevalier, seigneur de Clermont et de la Celle-Saint-Cyr, baron de la Ferté-Loupière (89), gentilhomme ordinaire de la Chambre du Roi, lieutenant des cent hommes d'armes des ordonnances, et Anne d'Allegre, dame de Précy et de Viteaulx, veuve d'Antoine Duprat, chevalier, seigneur de Nantouillet (77), prévôt de Paris., 3 mars 1559; MC/ET/XXXIII/44
      Origine de l'information:
      Personnages, métiers, lieux, 1552-1589, étude XXXIII (567 actes), par Pierre-Yves Louis, 1991-1994 (fichier papier entièrement dématérialisé; voir contexte dans le Plan d’orientation général - Notaires de Paris, guides thématiques du Minutier).
      Date de création de la notice: 2004
      contrat de mariage; Allegre, Anne d'; Clermont, Georges de (seigneur de Clermont et de la Celle-Saint-Cyr, baron de la Ferté-Loupière); Duprat, Antoine (seigneur de Nantouillet); officier de la Chambre du roi (Ancien Régime); officier (armée); prévôt de Paris (Ancien Régime)
    - Bail à titre de rente par Jacques Grévin, maître es arts, étudiant en la faculté de médecine, légataire de Pierre de Prony, prêtre, curé de Saint-Martin de Gentes, diocèse de Laon, à Pierre Lefuet ou Defuet, laboureur, demeurant à Chalosse près La Roche-Guyon, d'une maison, appartenances et terres au terroir de Cherance, diocèse de Rouen, moyennant 8 l.t. de rente., 20 mars 1559; MC/ET/XXXIII/44
      Histoire littéraire XVIe siècle, par Catherine Grodecki, Madelaine Jurgens, Pierre-Yves Louis, Xenia Pamfilova, 1972-1994 (fichier papier entièrement dématérialisé; voir contexte dans le Plan d’orientation général - Notaires de Paris, guides thématiques du Minutier).
      Date de création de la notice: 2012
      bail; Grévin, Jacques; Prony, Pierre de; Lefuet, Pierre; Defuet, Pierre; curé; agriculteur
    - Bail à rente d'une maison à Chérence-sous-l'Eglise, diocèse de Rouen, vicariat de Pontoise par Jacques Grenyn, maître ès arts, étudiant en la faculté de médecine, légataire de maître Pierre de Prony, curé de Saint-Martin de Gentis, diocèse de Laon [Genlis, Aisne] à Pierre Le Fuet, laboureur à La Chalose, près La Roche-Guyon., 29 mars 1559; MC/ET/XXXIII/44
      Collèges et université de Paris au XVIe siècle (env. 9000 actes), par Madeleine Jurgens, Pierre-Yves Louis, Agnès Masson et Xenia Pamfilova, v. 1950, 1985-1994 (fichier papier entièrement dématérialisé; voir contexte dans le Plan d’orientation général - Notaires de Paris, guides thématiques du Minutier).
      Date de révision: 2011
      Date de création de la notice: 2008
      bail; Chérence (Val-d'Oise); Villequier-Aumont (Aisne); La Roche-Guyon (Val-d'Oise); étudiant; curé
    - Déclaration de Nicolas Dumoulin, prêtre et naguères vicaire de la cure de Sucy-en-Brie, selon laquelle il accepte que Omer Talon, prêtre curé de Sucy-en-Brie, lève et reçoive de Nicolas Jallery, laboureur et fermier du chapitre de Paris, 7 setiers de blé méteil des dîmes dudit Sucy que ledit Jallery doit., 1er avril 1559; MC/ET/XXXIII/44
      déclaration; Sucy-en-Brie (Val-de-Marne); Dumoulin, Nicolas; Talon, Omer; Jallery, Nicolas; prêtre; curé; agriculteur
    - Contrat de mariage entre Jean Pergon, potier de terre à Lagny-sur-Marne (77), et Regnoulde Chanterel, fille de défunt Pierre Chanterel, tailleur de pierres à Paris, et de Jeanne Aubert., 2 avril 1559; MC/ET/XXXIII/44
      Étude XXXIII, contrats de mariages, testaments, inventaires après décès, 1556-1598 (ET/XXXIII/41 à 58, 171 à 210 soit 1306 actes), par Pierre-Yves Louis, 1991-1994 (fichier papier entièrement dématérialisé; voir contexte dans le Plan d’orientation général - Notaires de Paris, guides thématiques du Minutier).
      Date de création de la notice: 2007
      contrat de mariage; Lagny-sur-Marne (Seine-et-Marne); Pergon, Jean; Chanterel, Regnoulde; Chanterel, Pierre; Aubert, Jeanne; potier; tailleur de pierre
    - Testament d'André Lesboille, écolier, étudiant en l'Université, natif de Lugny près Flavigny en Bourgogne (18, ?), ' gisant au lit, malade '., 3 avril 1559; MC/ET/XXXIII/44
      testament; Lesboille, André
    - Décharge par Louise de Grignon, femme de Michel Regnault, avocat en Parlement, à Paris, rue Hautefeuille, à maître Florentin Regnard, conseiller au Parlement, comme exécuteur du testament de Jean Strazel, lecteur du Roi ès lettres grecques, de divers bijoux donnés en gage au défunt pour 200 écus d'or à 48 sols soit 480 livres payées par ladite dame., 8 avril 1559; MC/ET/XXXIII/44
      Collèges et université de Paris au XVIe siècle (env. 9000 actes), par Madeleine Jurgens, Pierre-Yves Louis, Agnès Masson et Xenia Pamfilova, v. 1950, 1985-1994. (fichier papier entièrement dématérialisé; voir contexte dans le Plan d’orientation général - Notaires de Paris, guides thématiques du Minutier).
      Date de révision: 2010
      décharge; Hautefeuille (rue); Grignon, Louise de; Regnard, Florentin; Regnault, Michel; Strazel, Jean; avocat au parlement (Ancien Régime); lecteur du roi (Ancien Régime)
    - Reconnaissance par Louise de Grignon selon laquelle elle a reçu de Florentin Regnard, conseiller au Parlement, l'un des exécuteurs testamentaires de Jean Strazel, deux chaînes d'or et autres bijoux., 8 avril 1559; MC/ET/XXXIII/44
      reconnaissance; quittance; Strazel, Jean; Grignon, Louise de; Regnard, Florentin
    - Vente moyennant 20 livres d'une chambre dans une maison à Roches-sur-Marne par maître Nicole Caillot, maître ès arts, étudiant au collège de la Marche, à Michel Guillemyn, marchand et laboureur à Roches-sur-Marne., 8 avril 1559; MC/ET/XXXIII/44
      acte de vente; Roches-sur-Marne (Haute-Marne); La Marche (collège de); commerçant; agriculteur; étudiant
    - Contrat de mariage entre Valentin Robinet, marchand bourgeois de Paris, demeurant au faubourg Saint-Denis, et Barbe Dyannet, veuve de Mathurin Champion, bonnetier au faubourg Saint-Victor. Et quittance de dot., 10 avril 1559; MC/ET/XXXIII/44
      contrat de mariage; Saint-Denis (faubourg); Saint-Victor (faubourg); Robinet, Valentin; Dyannet, Barbe; Champion, Mathurin; commerçant; fabricant d'accessoires vestimentaires
    - Contrat de mariage entre Etienne Gourdin, maître vinaigrier à Paris, rue de Frapault, près l'église du Temple, et Catherine Botreman, veuve de Pierre Gaillard, maître vinaigrier à Paris., 14 avril 1559; MC/ET/XXXIII/44
      contrat de mariage; Gourdin, Etienne; Botreman, Catherine; Gaillard, Pierre; vinaigrier
    - Bail pour 6 ans de Pâques 1559 et moyennant 60 livres à charge de ne y tenir gens qui ne soient catholiques de bonne vie, d'une maison à Paris, rue des Lavandières, par Pierre Touzet, docteur en la faculté de médecine, à Jacques Gilles, marchand tavernier à Paris., 14 avril 1559; MC/ET/XXXIII/44
      bail; Lavandières (rue des); Gilles, Jacques; Touzet, Pierre; docteur d'université; restaurateur
    - Bail à rente moyennant 50 livres par an d'une maison de 30 arpents de terre sis à Montcornet, paroisse de La Bosse (60) au baillage de Chaumont-en-Vexin à François Hamel, laboureur et marchand à Beaulieu par Jean de Froitdeval, prêtre, docteur régent en la faculté de médecine, chanoine de Paris, principal du collège de Fortet, comme tuteur des enfants de son défunt frère, Jean de Froitdeval., 14 avril 1559; MC/ET/XXXIII/44
      Informations complémentaires:
      Précisions sur les lieux: Labosse (Oise)--Beaulieu; Labosse (Oise)--Le Montcornet
      bail; Labosse (Oise); Froitdeval, Jean de; Hamel, François; chanoine; docteur d'université; agriculteur; commerçant; directeur d'établissement d'enseignement; enseignant; prêtre
    - Délivrance de 50 livres à Claude Aubert, laboureur à Montceaux (91) comme marguillier de Montceaux par Quentin Duboys alias Silvius, marchand à Amiens, seul héritier de son frère Jean Silvius, curé de Saint-Etienne de Montceaux (91) au lieu et place d'un demi-arpent de vigne que le défunt avait légué à la fabrique et qui a été vendu., 15 avril 1559; MC/ET/XXXIII/44
      Date de création de la notice: 2005
      Aubert, Claude; Duboys alias Silvius, Quentin; Silvius, Jean; agriculteur; curé; commerçant
    - Quittance de 100 écus par Jean Moireau dit Sonoys, ou Sonnois, maître ès arts, régent du collège de Reims, seul héritier de son frère, maître Nicole Moireau dit Sonoys, licencié en théologie et principal des grammairiens du collège de Navarre, à Toussaint Chauvelin, procureur en Parlement et détenteur de la succession., 15 avril 1559; MC/ET/XXXIII/44
      quittance; Chauvelin, Toussaint; Moireau dit Sonois, Jacques; Moireau dit Sonois, Nicole; Moreau, Jean; enseignant; étudiant; procureur de justice (Ancien Régime)
    - Contrat de mariage entre Jean Poytra, marchand imprimeur à Paris, au Mont-Saint-Hilaire, et Catherine Barbe, veuve de Thomas Anglard, aussi imprimeur à Paris., 16 avril 1559; MC/ET/XXXIII/44
      Métiers du livre, étude XXXIII, 1552-1590 (438 actes), par Pierre-Yves Louis, 1991-1994 (fichier papier entièrement dématérialisé; voir contexte dans le Plan d’orientation général - Notaires de Paris, guides thématiques du Minutier).
      contrat de mariage; Mont-Saint-Hilaire (hameau); Anglard, Thomas; Poytra, Jean; Barbe, Catherine; commerçant; imprimeur; imprimeur
    - Contrat de mariage entre Jean Poytra, marchand imprimeur à Paris, au Mont Saint-Hélène, et Catherine Barbe, veuve de Thomas Anglard, aussi imprimeur à Paris., 16 avril 1559; MC/ET/XXXIII/44
      contrat de mariage; Poytra, Jean; Barbe, Catherine; Anglard, Thomas; commerçant; imprimeur; imprimeur
    - Testament de maître Antoine Moireau, maître ès arts, régent au collège de Lamarche, gisant au lit, malade. Et autre du 24 avril., 19 avril 1559 - 24 avril 1559; MC/ET/XXXIII/44
      testament; Moireau, Antoine
    - Obligation par Jean Cheron, prêtre vicaire de la cure de l'église paroissiale de Gentès, diocèse de Laon, envers Jacques Grevin, maître es arts, étudiant en la faculté de médecine, légataire de Pierre de Prony, son oncle, en son vivant curé dudit lieu, de la somme de 36 l. 10 s.t., partie de la somme de 75 l.t. que ledit Cheron devait au défunt dont il tenait sa cure., 20 avril 1559; MC/ET/XXXIII/44
      obligation; Cheron, Jean; Grevin, Jacques; Prony, Pierre de
    - Vente par Georges Le Maistre, marchand à Saint-Leu d'Esserent (95), à Vincent Fornyer, Jean Voisin le Jeune, Jean Vydecocq et Pierre Courroy, marguilliers de Saint-Médard de Paris, de 82 tonneaux de pierre de Saint-Leu, de présent en son bâteau, au port de Nesle, hors la ville de Paris, moyennant 35 sols le tonneau. - Et quittance le 6 mai 1559., 25 avril 1559; MC/ET/XXXIII/44
      acte de vente; quittance; Saint-Médard (église); Le Maistre, Georges; Fornyer, Vincent; Voisin, Jean (le jeune); Vydecocq, Jean; Courroy, Pierre; commerçant
    - Bail pour 8 ans de la Saint-Rémy 1558 par Jean Bellemère le Jeune, gouverneur de la maladrerie de Courtorry, de tous les revenus et terres de la maladrerie à l'exception de la chapelle et de 12 perches de jardin, moyennant 92 livres par an dont 40 livres à payer, à raison de 66 sols 8 deniers par mois, à un malade qui y réside actuellement., 27 avril 1559; MC/ET/XXXIII/44
      bail; Bellemère, Jean (le jeune)
    - Bail pou 3 ans du 1er mai 1559 et moyennant 33 livres par an, d'une maison, cour et jardin assise au faubourg Saint-Marcel, rue des Portes, La belle Image, par Jacques Moireau dit Sonoys,, marchand à Saulnier, légataire de feu Nicole Moireau, son frère, principal des grammairiens du collège de Champagne, à maître Jean Savary, prêtre, licencié en théologie et principal des grammairiens du collège de Navarre., 29 avril 1559; MC/ET/XXXIII/44
      bail; Belle Image (enseigne de la); Portes (rue des); Saint-Marcel (faubourg); Moireau dit Sonois, Jacques; Moireau dit Sonois, Nicole; Savary, Jean; enseignant; étudiant; commerçant; prêtre
    - Contrat de mariage entre Georges de Clermont, chevalier, seigneur de Clermont et de la Celle-Saint-Cyr, baron de la Ferté-Loupière (89), gentilhomme ordinaire de la Chambre du Roi, et lieutenant de cent hommes d'armes des ordonnances du Roi, et Anne d'Allegre, dame de Précy et de Viteaulx, veuve d'Antoine Duprat, chevalier, seigneur de Nantouillet (77), prévôt de Paris., 3 mai 1559; MC/ET/XXXIII/44
      contrat de mariage; Clermont, Georges de (baron de la Ferté-Loupière); Allègre, Anne, d'; Duprat, Antoine; officier de la Chambre du roi (Ancien Régime); prévôt de Paris (Ancien Régime)
    - Compte entre maître Jean Sevestre, avocat au Parlement et Guillaume Hucher, écuyer, seigneur de Guyson, à Paris, à cause de Geneviève Rioust, sa femme, fille et héritière pour un quart de feu Arthur Rioust, docteur en médecine en l'Université de Paris, et feue Geneviève Sevestre, dont Jean Sevestre a été tuteur. Quittance définitive., 3 mai 1559; MC/ET/XXXIII/44
      compte; quittance; Hucher, Guillaume; Rioust, Arthur; Rioust, Geneviève; Sevestre, Geneviève; Sevestre, Jean; avocat au parlement (Ancien Régime); docteur d'université
    - Contrat de mariage entre Georges de Clermont, chevalier, seigneur de Clermont et de la Celle-Saint-Cyr, baron de La-Ferté-Loupière (89), gentilhomme ordinaire de la Chambre du Roi et lieutenant des 100 hommes d'armes des ordonnances du Roi, et Anne d'Allègre, dame de Précy et de Viteaulx, veuve d'Antoine Duprat, chevalier, seigneur de Nantouillet (77), prévost de Paris., 3 mai 1559; MC/ET/XXXIII/44
      contrat de mariage; Clermont, Georges de (seigneur de Clermont et de la Celle-Saint-Cyr, baron de La-Ferté-Loupière); Allègre, Anne d' (dame de Précy et de Viteaulx); Duprat, Antoine (seigneur de Nantouillet); officier de la Chambre du roi (Ancien Régime); prévôt de Paris (Ancien Régime)
    - Bail pour 3 ans de la Pentecôte 1559 et moyennant 160 livres par an de la cure Saint-Nicolas-de-Villers-Cotterets par maître Guillaume Cavenel, prêtre et curé, demeurant au faubourg-Saint-Marcel, sur les fossés de la Porte Bordelle, à maître Noël Larsonnyer et Jean de Lagrange, prêtres, demeurant à Villers-Cotterets., 3 mai 1559; MC/ET/XXXIII/44
      bail; Cavenel, Guillaume; Larsonnyer, Noël; Lagrange, Jean de; curé; prêtre
    - Transaction, en suite à un arbitrage de Nicole Bret, chanoine de Paris, et Jean de Corbie, notaire et procureur en la conservation des privilèges apostoliques de l'Université de Paris, entre Jean Prévost, prêtre, vicaire de Fricamps, diocèse d'Amiens, et Etienne Ravel, boursier et procureur du collège de Cambrai., 8 mai 1559; MC/ET/XXXIII/44
      accord; Fricamps (Somme); Cambrai (collège de); Amiens (Somme); chanoine; prêtre; ecclésiastique; étudiant; notaire
    - Transaction entre les Religieux, Abbé et Couvent de Sainte-Geneviève-du-Mont et le collège Fortet au sujet de trois maisons à Paris dont deux situées rue Saint-Victor (' La Rose Blanche ' et ' Le Château de Melun ') et à la troisième au carrefour Sainte-Geneviève (' Le Tison ') et quittance par l'abbaye au collège de 350 livres., 8 mai 1559; MC/ET/XXXIII/44
      Date de création de la notice: 2009
      accord; quittance; Fortet (collège de); Saint-Victor (rue); Château de Milan (enseigne du); Tison (enseigne du); Rose Blanche (enseigne de la); Sainte-Geneviève (abbaye); religieux; abbé
    - Quittance de rachat de parties de rente par Jean Deux, prêtre, écolier étudiant, en son nom et comme procureur de ses cohéritiers en la succession de Maître Laurent Garnier, leur oncle, à Maître Jean Laindre, avocat au Parlement., 11 mai 1559; MC/ET/XXXIII/44
      quittance; prêtre; étudiant; avocat au parlement (Ancien Régime)
    - Quittance de rachat de parties de rente par Jean Deux, prêtre, écolier étudiant, en son nom, et comme procureur de ses cohéritiers en la succession de maître Laurent Garnier, leur oncle, à Nicole Grancher, veuve de Jean Laindre, huissier au Parlement., 11 mai 1559; MC/ET/XXXIII/44
      quittance; prêtre; étudiant; huissier
    - Prise à bail pour 9 ans de la Saint-Martin 1558 et moyennant 3 muids de blé froment d'une ferme à Ezanville (95) appartenant à Michel Dumonceau, docteur régent en la faculté de médecine de Paris, par Pasquette Gallet, veuve de Guillaume Ferry et Jean et Antoine Ferry, ses enfants., 13 mai 1559; MC/ET/XXXIII/44
      Ezanville (Val-d'Oise); Dumonceau, Michel; Ferry, Antoine; Ferry, Guillaume; Ferry, Jean; Gallet, Pasquette; docteur d'université
    - Bail pour 2 ans de la Saint-Mathias dernière et moyennant 140 livres par an par frère Jacques Guérin, religieux carme, prêtre, docteur en théologie, curé de l'église Notre-Dame-de-Saulx au diocèse de Paris, à Michel Brancherie, prêtre demeurant à Saulx, des revenus de la cure de Saulx., 17 mai 1559; MC/ET/XXXIII/44
      bail; Guérin, Jacques; Brancherie, Michel; religieux; prêtre; docteur d'université; curé
    - Bail d'une maison, cour et jardin, sise rue de Bièvre enseigne à l'Image Saint-Martin, fait à Philibert Babou, abbé commandataire de l'abbaye du Jard, par Gillebert Dosmes, avocat au Parlement et Jean Palluau, marchand, bourgeois de Paris, moyennant 90 livres tournois de loyer annuel., 17 mai 1559; MC/ET/XXXIII/44
      bail; Bièvre (rue de); Saint-Martin (image); Babou, Philibert; Dosmes, Gilbert; abbé; avocat au parlement (Ancien Régime)
    - Contrat de mariage entre Jean Fournier, marchand boucher au Faubourg Saint-Marcel, et Marthe Boué, veuve de Nicolas Labbé, marchand mégissier au Faubourg Saint-Marcel. Et quittance de dot du 5 juin 1559., 18 mai 1559; MC/ET/XXXIII/44
      contrat de mariage; Saint-Marcel (faubourg); Fournier, Jean; Boué, Marthe; Labbé, Nicolas; boucher; commerçant
    - Bail de ce jour et jusqu'à la Saint-Rémy 1559, moyennant 190 livres d'une maison rue de Bièvre ' Image Saint Martin ' par Gillebert Dosme, avocat, en son nom et Jean Palluau, marchand bourgeois de Paris, tuteur de Marie Palluau, fille mineure de feu Geoffroy Palluau, vivant avocat en parlement, et Marie Lucas à Philbert Babou, abbé commandataire de l'abbaye du Jard., 19 mai 1559; MC/ET/XXXIII/44
      bail; Bièvre (rue de); Dosme, Gillebert; Palluau, Jean; Palluau, Geoffroy; Palluau, Marie; Lucas, Marie; Babou, Philbert; avocat; avocat au parlement (Ancien Régime); commerçant; abbé
    - Contrat de mariage entre Charles Barbier, marchand de vins à Paris, et Marie Le Noir, fille de Pierre Le Noir, charcutier, bourgeois de Paris. Et quittance de dot du 20 juin 1559., 25 mai 1559; MC/ET/XXXIII/44
      contrat de mariage; Barbier, Charles; Le Noir, Marie; Le Noir, Pierre; commerçant; charcutier
    - Transaction entre Nicolas Roussignol, pannetier à Voulangis, près de Crécy-en-Brie (77) et Roulland Rousselin, laboureur à Villiers-sur-Marne, d'une part, et les prieurs, procureurs et boursiers du collège du Cardinal-Lemoine à Paris, au sujet d'une maison assise à Voulangis (77), grande-rue., 26 mai 1559; MC/ET/XXXIII/44
      accord; Cardinal Lemoine (collège du); Voulangis (Seine-et-Marne); Villiers-sur-Marne (Val-de-Marne); Collège du Cardinal-Lemoine; boulanger; agriculteur; étudiant
    - Bail pour 7 ans de la Saint-Martin 1558 et moyennant 60 livres par an de terres sises à Gonesse (95) par Jean de Froitdeval, docteur régent en la faculté de médecine, principal du collège de Fortet comme procureur d'Hugues de Frontdeval, son neveu, chapelain de la chapelle Saint-Jean-Sainte-Agnès en l'église de Paris, à Isabeau Couet, veuve de Pierre Aubry, laboureur à Gonesse., 29 mai 1559; MC/ET/XXXIII/44
      bail; Gonesse (Val-d'Oise); Aubry, Pierre; Couet, Isabeau; Froitdeval, Jean de; Frontdeval, Hugues de; docteur d'université; agriculteur; directeur d'établissement d'enseignement; enseignant
    - Bail pour 3 ans de la Saint-Martin 1559 et moyennant 300 livres par an des revenus de la cure de Saint-Jean-de-Choisel (78) par maître Henri Lhermitte, curé de Choisel, à Guillaume Charbonnyer, prêtre, et Laurent Dupont, laboureur, tous deux demeurant à Choisel., 31 mai 1559; MC/ET/XXXIII/44
      bail; Lhermitte, Henri; Charbonnyer, Guillaume; Dupont, Laurent; agriculteur; curé; prêtre
    - Bail pour 9 ans de la Saint-Martin d'hiver 1558 moyennant 34 livres par an de toutes les dîmes, champars, cens, rentes et amendes que le collège du Cardinal-Lemoine a en sa terre de Bauvillers près d'Etampes par les boursier du collège à Sancien Mareschal, marchand drapier à Etampes., 31 mai 1559; MC/ET/XXXIII/44
      bail; Cardinal Lemoine (collège du); Etampes (Essonne); Collège du Cardinal-Lemoine; étudiant; négociant
    - Fondation par Jean Le Juge, marchand de la boucherie Sainte-Geneviève, d'un obiit en la chapelle Sainte-Anne de l'église Saint-Etienne-du-Mont moyennant 125 livres reçus comptant par Frère Thomas Le Boulleur, prieur et ami, et par les marguilliers., 1er juin 1559; MC/ET/XXXIII/44
      fondation pieuse; Le Juge, Jean; Le Boulleur, Thomas; commerçant; boucher; abbé
    - Fondation d'un salut du Saint-Esprit le jour de la Pentecôte en l'église Saint-Médard moyennant 7 livres dix sols sur une maison à Paris, rue Triffaul, faite par Charles Eustace, marchand épicier au faubourg Saint-Marcel, et Claude Guyart, sa femme., 1er juin 1559; MC/ET/XXXIII/44
      fondation pieuse; Saint-Médard (église); Saint-Marcel (faubourg); Eustace, Charles; Guyart, Claude; commerçant; commerçant
    - Vente moyennant 1700 livres de tous leurs droits (chacun un sixième) en les maison, cours, jardin et terres assis à la Cour Raoulland, à Massy et à Jouy-en-Josas qui ont appartenu à Catherine Langlois, leur aïeule maternelle, mère de Jeanne Gobelin, leur mère, par sire Jean Flesset, marchand à Paris, rue Pavée, près l'hôtel de Bourgogne, et François Flesset, son frère, étudiant en l'Université, à sire Jean Gobelin, l'aîné, leur oncle, teinturier en écarlate à Saint-Marcel., 3 juin 1559; MC/ET/XXXIII/44
      acte de vente; Massy (Essonne); Jouy-en-Josas (Yvelines); Pavée (rue); Bourgogne (hôtel de); Saint-Marcel (faubourg); commerçant; étudiant; teinturier blanchisseur
    - Décharge par Jean Le Hault, maître et principal du collège des Bons-Enfants, aux exécuteurs testamentaires de maître Nicole Pluyette vivant et principal du collège, des titres de 3 quartiers de vigne que ledit Pluyette a légués au collège, à charge de faire chanter à la messe de 7 heures, par deux enfants, le verset ' ô salutaris hostia ' lors de l'élévation., 4 juin 1559; MC/ET/XXXIII/44